【裁判字號】    97,易,277
【裁判日期】    970306
【裁判案由】    竊盜
【裁判全文】
臺灣高雄地方法院刑事判決               97年度易字第277號
公  訴  人  臺灣高雄地方法院檢察署檢察官
被      告  乙○○
                      13之4.
上列被告因竊盜案件，經檢察官提起公訴（96年度偵字第33517
號），嗣因被告就被訴事實為有罪之陳述，經本院合議庭裁定由
受命法官獨任依簡式審判程序審理，本院判決如下：
    主  文
乙○○共同犯攜帶兇器竊盜罪，處有期徒刑柒月。緩刑參年，緩
刑期間付保護管束，並應向臺灣高雄地方法院檢察署指定之公益
團體提供肆拾伍小時之義務勞務。扣案螺絲起子壹把，沒收之。
    事  實
一、乙○○、甲○○共同基於意圖為自己不法所有之犯意聯絡，
    於民國96年11月22日中午12時許，至高雄市○○區○○路丙
    ○○○○○○○○○內，持客觀上足以對人造成威脅之螺絲
    起子1 把，拆解並竊取該營區內之鋁窗條12個，經巡邏士兵
    林豪章發現報警處理而查獲上情，並扣得甲○○所有之螺絲
    起子1 把。
二、案經高雄市政府警察局左營分局移送臺灣高雄地方法院檢察
    署檢察官偵查起訴。
    理  由
一、按本件被告乙○○所犯係死刑、無期徒刑、最輕本刑為3 年
    以上有期徒刑以外之罪，其於準備程序就前揭被訴事實為有
    罪之陳述，經受命法官告知簡式審判程序之旨，並聽取其與
    公訴人之意見後，本院認無不得或不宜改依簡式審判程序進
    行之處，爰依刑事訴訟法第273 條之1 第1 項、第284 條之
    1 ，裁定本件由受命法官獨任進行簡式審判程序，合先敘明
    。
二、上揭與甲○○共同持螺絲起子竊取鋁窗條之事實，業據被告
    乙○○於警詢、偵審中、共同被告甲○○於警詢時及偵查中
    供認不諱，核與目擊證人林豪章證述之被告行竊經過均相符
    ，且有被害人即高雄市左營區陸戰隊南營區代表張維國領回
    前揭遭竊鋁窗條所立具之贓物認領保管單1 紙、查獲現場照
    片8 張附卷可稽（見警卷第1 頁至第6 頁、第9 頁至第10頁
    、第29頁、第30頁至第33頁），及被告持以行竊前揭鋁窗條
    所用之螺絲起子1 把扣案可證；足認被告之自白與事實相符
    。本案事證明確，被告犯行堪予認定。
三、查扣案螺絲起子1 把係均屬材質，既能將鋁窗條拆卸，可見
    該等工具若持以行兇，客觀上足以對人之生命、身體、安全
    構成危險性，係屬兇器無訛，是核被告乙○○所為，係犯刑
    法第321 條第1 項第3 款攜帶兇器加重竊盜罪。被告乙○○
    與甲○○間，就上揭犯行，有犯意聯絡及行為分擔，均應論
    以共同正犯。爰審酌被告不思以己力獲取所需，任意竊取他
    人財物，造成他人財產上損害，自屬可議，惟念其犯後坦承
    犯行，態度並非不良，而被告所竊取之前揭鋁窗條約值3000
    元，價值非鉅，且業已歸還被害人，有贓物認領保管單可佐
    ，其所生損害業已減輕等一切情狀，酌情量處如主文所示之
    刑，以資懲儆。又被告雖於78年間因侵占罪判處有期徒刑6
    月、83年間因賭博罪判處罰金5000元，有被告之臺灣高等法
    院被告前案紀錄表可稽，然其於刑之執行完畢後，5 年以內
    未曾因故意犯罪受有期徒刑以上刑之宣告，尚能知所悔改、
    認真工作，目前任職於清潔公司，犯後於本院審理時復能坦
    認犯行，犯後態度良好，深具悔意，茲念其僅因一時貪圖小
    便宜，思慮未週，致罹刑典，其經此偵、審教訓後，應知所
    警惕，信無再犯之虞，而刑罰固屬國家對於犯罪之人，以剝
    奪法益之手段，所加之公法之制裁，惟其積極目的，則在預
    防犯人之再犯，故對於初犯，惡性未深，天良未泯者，若因
    偶然觸法，即置諸刑獄自非刑罰之目的，是本院斟酌再三，
    認所宣告之刑以暫不執行為適當，爰依刑法第74條第1 項第
    2 款之規定，諭知緩刑3 年，並命其向指定之公益團體義務
    勞務45小時，期能藉由服務地方機會，認識社會實態，並重
    新培養健全處事，及尊重法治之正確心態，裨重新融入社會
    既有體制與生活秩序。又因本院對被告為刑法第74條第2 項
    第5 款提供義務勞務之宣告，應併依刑法第93條第1 項第2
    款之規定，均諭知於緩刑期內交付保護管束。
四、再共同正犯因相互間利用他人之行為，以遂行其犯意之實現
    ，本於責任共同之原則，有關沒收部分，對於共犯間供犯罪
    所用之物，自均應為沒收之諭知。本件扣案前揭螺絲起子1
    把，係共同被告甲○○所有，共犯本件加重竊盜罪所用之物
    ，業據被告供明在卷，應依刑法第38條第1 項第2 款規定宣
    告沒收。
五、共同被告甲○○部分另結。
據上論斷，應依刑事訴訟法第273 條之1 第1 項、第284 條之1
、第299 條第1 項前段，刑法第28條、第321 條第1 項第3 款、
第38條第1 項第2 款、第74條第1 項第2 款、第2 項第5 款、第
93條第1 項第2 款，判決如主文。
本案經檢察官廖聖民到庭執行職務。
中    華    民    國    97    年    3     月    6    日
                  刑事第二庭    法  官  呂明燕
以上正本證明與原本無異。
如不服本判決應於收受本判決後10日內向本院提出上訴書狀，並
應敘述具體理由，如未敘述上訴理由者，應於上訴期間屆滿後20
日內補提理由書狀於本院（均須按他造當事人之人數附繕本）「
切勿逕送上級法院」。
中    華    民    國    97    年    3     月    6    日
                                書記官  陳瓊芳
附錄本判決論罪之法條：
中華民國刑法第321條第1項
犯竊盜罪而有左列情形之一者，處6月以上、5年以下有期徒刑：
一、於夜間侵入住宅或有人居住之建築物、船艦或隱匿其內而犯
    之者。
二、毀越門扇、牆垣或其他安全設備而犯之者。
三、攜帶兇器而犯之者。
四、結夥三人以上而犯之者。
五、乘火災、水災或其他災害之際而犯之者。
六、在車站或埠頭而犯之者。


司法院資訊處製作；財團法人民間司法改革基金會備份。
